【裁判字號】    89,上易,1559
【裁判日期】    891011
【裁判案由】    傷害
【裁判全文】
臺灣高等法院臺南分院刑事判決         八十九年度上易字第一五五九號 Ｇ
      上  訴  人
      即  被  告  乙  ○  ○
      選任辯護人  洪  玉  崑
右上訴人因傷害案件，不服臺灣臺南地方法院八十九年度易字第一六一三號中華民國
八十九年八月四日第一審判決（起訴案號：臺灣臺南地方法院檢察署八十九年度偵字
第五九三二號），提起上訴，本院判決如左：
      主      文
上訴駁回。
      事      實
一、乙○○於民國八十九年四月三日二十三時二十分許，在台南市○○○街三十八號
    之住所，因乙○○質問其妻蘇甲○○為何晚歸，二人因而發生口方角，竟互基於
    傷害人身體之犯意，乙○○徒手毆打蘇甲○○，致蘇甲○○受有下唇破皮及舌頭
    二處破皮、胸部皮下瘀血三Ｘ四公分、右手背皮下瘀血二Ｘ二公分、二Ｘ二公分
    、二Ｘ二公分之傷害。
二、案經蘇甲○○訴由臺灣臺南地方法院檢察署檢察官偵查起訴。
      理      由
一、訊據上訴人即被告乙○○固然坦承造成告訴人蘇甲○○如事實欄所示之傷害，惟
    矢口否認有何犯行，辯稱；「當天是蘇甲○○外出回來，我問她去何處，她未回
    答並踢機車，機車倒下後，我要求她扶起後再進來，我擋住門口背對她，她拿安
    全帽打我後腦部，我轉過身用手抵擋她的安全帽，她的安全帽就碰到她的嘴唇，
    她又打，我又擋，就碰到我的鼻跟唇，不知告訴人胸部、手部傷痕如何而來。她
    推我，我在跌倒前拉她的手，於是兩人一起跌倒，她在上面，她又用高跟鞋踢我
    ，我有挫傷。」云云，資為抗辯。經查：
  (一)右揭事實業據告訴人蘇甲○○指訴綦詳，並有台南市立醫院診斷證明書一紙在卷
    可按。雖被告辯稱係正當防衛云云，並提出台南市立醫院驗傷診斷書一紙，證明
    其所受傷害「頭皮腫、鼻部挫傷、下唇挫傷及破皮，右大腿、左膝、左下肢挫傷
    並擦傷」。惟被告乙○○與告訴人蘇甲○○因情感不睦，前已因被告傷害而涉訟
    ，被告並曾被法院判處拘役三十日確定，本件兩人在爭吵的緊張狀況中，依常情
    而論，被告乙○○不可能背對告訴人致遭告訴人拿安全帽攻擊之理？如果被告面
    對告訴人，以二人身材相若，又怎會被打到頭部及鼻部之重要部位？又當時告訴
    人擊打之力量一定甚為強大，才會反彈後致本人受傷，但被告手部竟完全無任何
    抵擋傷痕，是被告所辯顯然有違常理且與事實不符。因而被告所辯以手抵擋告訴
    人所拿之安全帽，擋回去後造成告訴人下唇破皮及舌頭二處破皮之傷害云云，不
    足採信。是告訴人指訴因遭被告毆打，二人一起跌坐在地，伊為了要起身，才撿
    起地上之安全帽毆打被告，造成被告上揭傷害堪可採信。
  (二)綜上所述，被告乙○○所辯顯係事後卸責之詞，不足採信。本件事證明確，被告
    乙○○犯行，洵堪認定。
二、查被告乙○○傷害人之身體，核被告所為係犯刑法第二百七十七條第一項之罪。
    原審援引刑事訴訟法第二百九十九條第一項前段，刑法第二百七十七條第一項、
    第四十一條，罰金罰鍰提高標準條例第一條前段、第二條之規定，並參酌被告曾
    細故毆打告訴人經法院判決拘役三十日確定，仍不知悔改再犯本罪、告訴人所受
    傷害之程度、及被告犯罪之手段、犯罪矢口否認犯行態度不佳等一切情狀，量處
    拘役伍拾日，並諭知如易科罰金以三百元折算壹日之標準。本院經核其認事用法
    ，均無不當，量刑亦稱妥適。被告上訴意旨，猶執前詞，否認犯罪，為無理由，
    應予駁回。
據上論斷，應依刑事訴訟法第三百六十八條，判決如主文。
本案經檢察官楊治宇到庭執行職務。
中    華    民    國      八十九      年      十      月      十一      日
                                  臺灣高等法院臺南分院刑事第六庭
                                      審判長法官  林    金    村
                                            法官  戴    勝    利
                                            法官  顏    基    典
右正本證明與原本無異。
不得上訴。
                                      法院書記官  呂    嘉    文
中    華    民    國      八十九      年      十      月     十二       日
附錄本判決論罪科刑法條：
刑法第二百七十七條第一項：傷害人之身體或健康者，處三年以下有期徒刑，拘役或
                          一千元以下罰金。


司法院資訊處製作；財團法人民間司法改革基金會備份。
